高雄高等行政法院裁定
111年度交上再字第8號
聲  請  人  黃國煒                                      

相  對  人  交通部公路總局高雄區監理所

代  表  人  李瑞銘              
上列當事人間交通裁決事件，聲請人對於中華民國111年5月26日
本院111年度交上再字第3號裁定，聲請再審，本院裁定如下：
　　主  文
一、再審之聲請駁回。
二、再審訴訟費用新臺幣300元由聲請人負擔。
　　理  由
一、按「交通裁決事件之抗告、再審及重新審理，分別準用第4
    編至第6編規定。」「有下列各款情形之一者，得以再審之
    訴對於確定終局判決聲明不服……一、適用法規顯有錯誤。」
    「再審之訴，應以訴狀表明下列各款事項，並添具確定終局
    判決繕本，提出於管轄行政法院為之：……四、再審理由及關
    於再審理由並遵守不變期間之證據。」「裁定已經確定，而
    有第273條之情形者，得準用本編之規定，聲請再審。」行
    政訴訟法第237條之9第3項、第273條第1項第1款、第277條
    第1項第4款及第283條分別定有明文。依上可知，對於交通
    裁決事件之確定裁定聲請再審，應依行政訴訟法第283條準
    用第277條第1項第4款之規定，表明再審理由，此為必須具
    備之程式。所謂表明再審理由，必須指明確定裁定有如何合
    於行政訴訟法第273條第1項各款或第2項所定再審事由之具
    體情事，始為相當；倘僅泛言有再審事由，而未指明有何條
    款之具體情事者，尚難謂已合法表明再審理由。如未表明再
    審理由，法院無庸命其補正。又聲請再審，乃對於確定裁定
    不服之程序，故聲請再審，必須就該聲明不服之確定裁定為
    前揭說明之指摘；倘其聲請，雖聲明係對某件確定裁定為再
    審，但其聲請狀載理由，實為指摘前程序確定判決或前次之
    再審判決或確定裁定如何違法，而對該聲明不服之確定裁定
    ，則未指明有如何法定再審理由之具體情事，亦難認為已合
    法表明再審理由，自應以其聲請再審為不合法而予以駁回。
二、緣聲請人所有車牌000-0000號自用小客車於民國108年10月2
    4日在宜蘭縣○○鎮○○路F062號車格停車未繳停車費，嗣於109
    年2月5日經宜蘭縣政府（下稱舉發單位）以雙掛號催繳停車
    費新臺幣（下同）30元及催繳手續費50元，因聲請人未於10
    9年3月18日期限內補繳，舉發單位乃以109年5月12日宜交停
    字第1Q0152484號舉發違反道路交通管理事件通知單予以舉
    發。聲請人不服，提出申訴，經相對人函請舉發單位調查結
    果，認聲請人有道路交通管理處罰條例（下稱處罰條例）第
    56條第3項規定之違規行為，乃以109年8月21日裁字第82-1Q
    0152484號違反道路交通管理事件裁決書（下稱原處分）裁
    處聲請人300元罰鍰。聲請人不服，提起行政訴訟，經臺灣
    屏東地方法院109年度交字第107號行政訴訟判決（下稱原判
    決）駁回。聲請人仍不服，提起上訴，經本院110年度交上
    字第18號判決（下稱本院確定判決）駁回確定。聲請人不服
    本院確定判決，提起再審之訴，經本院110年度交上再字第1
    0號裁定以其再審之訴不合法而裁定駁回確定。聲請人復對
    本院110年度交上再字第10號裁定聲請再審，經本院110年度
    交上再字第17號裁定駁回。聲請人再對本院110年度交上再
    字第17號裁定聲請再審，經本院111年度交上再字第3號裁定
    （下稱原確定裁定）以其聲請再審不合法而裁定駁回。聲請
    人復對原確定裁定聲請本件再審。
三、聲請意旨略以：
　　針對再審事由之具體情事，聲請人已明確表示前審判決未有
    法律上之依據，並提出規費法第9條為證，聲請人歷次均針
    對前審判決之缺失提出具體而明確之說明，然歷審均隻字未
    提。聲請人於一審之起訴理由係舉發單位未合法送達，一審
    判決表示無庸送達而駁回，聲請人已明確表示「合法送達」
    之法律依據。聲請人上訴二審，並提出停車費之性質為規費
    ，舉發機關應依據規費法合法送達，惟上訴審無視規費法之
    規定，仍引用一審之判決理由，再駁回聲請人之訴，聲請人
    已明確提出停車費之性質為規費及規費法之依據。聲請人復
    提起再審，理由除重申上訴審未審查規費法之規定，有應適
    用規費法而未適用之違法，符合行政訴訟法第273條第1項第
    1款事由而得提起再審。聲請人針對原確定裁定聲請再審，
    並主張原確定裁定無具體內容，無法針對該部分說明，其餘
    諸如「空泛」、「補充性」，係前次及前前次，就不在說明
    之列，爰依行政訴訟法第273條第1項第1款規定，聲請本件
    再審。
四、經核聲請人前揭聲請再審之理由，無非係對於其前已提出而
    為原判決及本院確定判決所論駁不採之主張再為爭執，並以
    其個人主觀歧異之法律見解泛為指摘上開判決違背法令，然
    對於本件再審程序標的之原確定裁定以其未表明再審理由，
    不合法而駁回其再審之聲請，究竟有如何合於行政訴訟法第
    273條第1項第1款所定再審事由之具體情事，並未加以敘明
    ，難謂已合法表明再審理由。從而，本件再審之聲請為不合
    法，應予駁回。
五、結論：再審之聲請不合法。
中　　華　　民　　國　　111 　年　　9 　　月　　22　　日
             高雄高等行政法院第二庭
                         審判長法官  林  彥  君
                               法官  黃  堯  讚
                               法官  林　韋　岑
以上正本係照原本作成。
不得抗告。
中　　華　　民　　國　　111 　年　　9 　　月　　22　　日
                             書記官　鄭　郁　萱